臺灣新竹地方法院刑事宣示判決筆錄    100年度審易字第699號
公  訴  人  臺灣新竹地方法院檢察署檢察官
被      告  彭鈺翔
指定辯護人  本院公設辯護人  林建和
上列被告因違反毒品危害防制條例案件，經檢察官提起公訴（10
0 年度毒偵字第957 、984 號）後，檢察官聲請改依協商程序而
為判決，本院於中華民國100 年8 月31日下午4 時在本院刑事第
八法庭宣示判決，出席職員如下：
                                  法  官  楊惠芬
                                  書記官  張懿中
                                  通  譯  宋采昱
法官起立朗讀判決主文、犯罪事實要旨、處罰條文、附記事項及
告以上訴限制、期間並提出上訴狀之法院，且諭知記載其內容：
一、主  文
    彭鈺翔施用第二級毒品，累犯，處有期徒刑柒月。又施用第
    二級毒品，累犯，處有期徒刑柒月。應執行有期徒刑壹年。
二、犯罪事實要旨：
（一）彭鈺翔前曾於民國97年間因違反毒品危害防制條例案件，
      經本院於97年8 月22日以97年度訴字第625 號就施用第一
      級毒品部分判處有期徒刑8 月，施用第二級毒品部分判處
      有期徒刑5 月，應執行有期徒刑1 年，於97年9 月19日確
      定。其又於98年間因違反毒品危害防制條例案件，經本院
      於98年3 月31日以98年度審訴字第153 號就施用第一級毒
      品部分判處有期徒刑9 月，施用第二級毒品部分判處有期
      徒刑6 月，應執行有期徒刑1 年1 月確定。嗣上揭所有案
      件接續執行，自97年11月26日起開始執行，並於99年7 月
      13日假釋出監，刑期至99年11月13日假釋期滿未經撤銷保
      護管束而視為執行完畢。
（二）彭鈺翔前曾於93年間因施用毒品案件，經臺灣新竹地方法
      院檢察署檢察官聲請，而經本院於93年9 月20日以93年度
      毒聲字第275 號裁定送勒戒處所觀察、勒戒，旋因觀察、
      勒戒結果，因認無繼續施用毒品傾向，於94年2 月18日執
      行完畢出所，並經臺灣新竹地方法院檢察署檢察官於94年
      2 月24日以94年度毒偵緝字第9 號為不起訴處分確定。其
      又於94年間因施用毒品案件，經臺灣新竹地方法院檢察署
      檢察官聲請簡易判決處刑，而經本院於94年12月27日以94
      年度竹北簡字第333 號判處有期徒刑6 月，於95年1 月13
      日確定。其又於95年間因施用毒品案件，經臺灣新竹地方
      法院檢察署檢察官起訴，而經本院於95年7 月21日以95年
      度訴字第312 號就施用第一級毒品部分判處有期徒刑1 年
      ，施用第二級毒品部分判處有期徒刑6 月，應執行有期徒
      刑1 年6 月，於95年8 月14日確定。其又於97年間因施用
      毒品案件，經臺灣新竹地方法院檢察署檢察官起訴，而經
      本院於97年8 月22日以97年度訴字第625 號就施用第一級
      毒品部分判處有期徒刑8 月，施用第二級毒品部分判處有
      期徒刑5 月，應執行有期徒刑1 年，於97年9 月19日確定
      。其又於98年間因施用毒品案件，經臺灣新竹地方法院檢
      察署檢察官起訴，而經本院於98年3 月31日以98年度審訴
      字第153 號就施用第一級毒品部分判處有期徒刑9 月，施
      用第二級毒品部分判處有期徒刑6 月，應執行有期徒刑1
      年1 月確定。
（三）詎彭鈺翔猶不知悔改，仍未戒除毒癮，復於前開觀察勒戒
      執行完畢及前揭違反毒品危害防制條例案件後，又另行起
      意，為下列犯行：
  １、其基於施用第二級毒品甲基安非他命之犯意，於100 年3
      月8 日某時許，在其綽號「小懂」之友人位於新北市新莊
      區之住處內，以將第二級毒品甲基安非他命置於玻璃球內
      ，再以火燒烤，吸其煙霧之方式，施用第二級毒品甲基安
      非他命。嗣於100 年3 月9 日9 時許，在新北市土城區某
      處為警攔查，因其為毒品調驗人口，經警獲其同意後採集
      其尿液，復將其親採封緘之尿液送驗結果呈安非他命陽性
      反應及甲基安非他命陽性反應，而為警循線查悉上情。
  ２、其又另行起意，並基於施用第二級毒品甲基安非他命之犯
      意，於100 年4 月20日某時許，在其綽號「小懂」之友人
      位於新北市新莊區之住處內，以將第二級毒品甲基安非他
      命置於玻璃球內，再以火燒烤，吸其煙霧之方式，施用第
      二級毒品甲基安非他命。嗣因其為毒品列管調驗人口，為
      警通知其於100 年4 月22日至新竹縣政府警察局竹北分局
      竹北派出所採驗尿液，復經警將其同意後親採封緘之尿液
      送驗結果呈安非他命陽性反應及甲基安非他命陽性反應，
      因而為警循線查悉上情。
三、處罰條文：
    毒品危害防制條例第10條第2 項，刑法第11條前段、第47條
    第1 項、第51條第5 款。
四、協商判決除有刑事訴訟法第四百五十五條之四第一項第一款
    於本訊問程序終結前，被告撤銷協商合意或檢察官撤回協商
    聲請者；第二款被告協商之意思非出於自由意志者；第四款
    被告所犯之罪非第四百五十五條之二第一項所定得以協商判
    決者；第六款被告有其他較重之裁判上一罪之犯罪事實者；
    第七款法院認應諭知免刑或免訴、不受理者情形之一，及違
    反同條第二項「法院應於協商合意範圍內為判決；法院為協
    商判決所科之刑，以宣告緩刑或二年以下有期徒刑、拘役或
    罰金為限」之規定者外，檢察官與被告、辯護人均不得上訴
    。
五、如有前項得上訴之情形，得自收受宣示判決筆錄送達之日起
    10日內，向本院提出上訴書狀，上訴於第二審法院。
中    華    民    國   100    年    8     月    31    日
                  刑事第九庭      書記官      張懿中
                                  法  官      楊惠芬
以上筆錄正本係照原本作成。
中    華    民    國   100    年    8     月    31    日
                                  書記官      張懿中
附錄本案論罪科刑法條：
毒品危害防制條例第10條第2 項：
施用第二級毒品者，處三年以下有期徒刑。